【裁判字號】    99,訴,263
【裁判日期】    990705
【裁判案由】    殺人未遂等
【裁判全文】
臺灣雲林地方法院刑事判決               99年度訴字第263號
公  訴  人  臺灣雲林地方法院檢察署檢察官
被      告  乙○○
指定辯護人  本院公設辯護人許俊雄
上列被告因殺人未遂等案件，經檢察官提起公訴（99年度偵字第
1452號），本院判決如下：
    主  文
乙○○犯附表編號１至４所示各罪，各處如附表編號１至４所示
之刑。應執行有期徒刑捌年，併科罰金新臺幣參萬元，罰金如易
服勞役，以新臺幣壹仟元折算壹日。扣案之仿BERETTA 廠84型半
自動手槍製造而成，已換裝土造金屬槍管之改造手槍壹支（含彈
匣壹只，槍枝管制編號：0000000000號）沒收。
    事  實
一、乙○○明知可發射子彈具有殺傷力之改造手槍與子彈為槍砲
    彈藥刀械管制條例所列管之物品，非經中央主管機關許可，
    不得持有，竟於民國98年3 月間某日（3 月20日以前），為
    防身之用，基於非法持有可發射子彈具有殺傷力之改造手槍
    與子彈之犯意，在雲林縣臺西鄉某處，以新臺幣3 萬元之價
    格，向自稱「林聖賢」之成年男子購得仿BERETTA 廠84型半
    自動手槍製造而成，已換裝土造金屬槍管之具有殺傷力之改
    造手槍1 支（含彈匣1 只，槍枝管制編號：0000000000號，
    下稱本案手槍），及由金屬彈殼組合直徑8.9mm 金屬彈頭而
    成之非制式子彈5 顆（均已裝填於上述彈匣內），並將前述
    購得之槍彈攜回其位於雲林縣臺西鄉○○村○○路○ 段300
    巷58號之住處內擺放，而無故持有之。迄至99年3 月20日14
    時25分許，乙○○因不滿甲○○、丁○○至其住處前向其催
    討債務，竟基於傷害甲○○之犯意，將本案手槍（內含裝填
    5 發子彈之彈匣1 只）攜出住處外，而在住處門口持本案手
    槍朝住處門口附近之甲○○扣下扳機（第1 次），然因卡彈
    未能擊發。甲○○與丁○○見狀旋轉身逃跑，乙○○即承前
    傷害之犯意，持本案手槍瞄準甲○○之腳部接續扣下扳機（
    第2 次），子彈擊發後命中甲○○之左膝（起訴書誤載為「
    右膝」），造成甲○○之左膝受有槍傷併臏骨開放性骨折、
    股四頭肌斷裂等傷害。此時，已中彈負傷之甲○○勉力起身
    ，欲與丁○○會合後一同往同巷50號民宅方向逃跑，乙○○
    眼見其2 人逃離現場，頓時兇性大發而萌生殺意，明知本案
    手槍擊發之子彈已造成甲○○受傷之結果，是若持本案手槍
    往甲○○或丁○○之正面或背面扣下扳機，擊發之子彈很可
    能會命中人體要害而造成死亡之結果，卻仍不違反其本意，
    而分別基於殺人之犯意，在住處門口附近，持本案手槍朝甲○○與丁○○之方向接續扣下扳機（第3 次），因卡彈而未
    能擊發。甲○○與丁○○繼續逃跑，乙○○沿路追擊，而在
    同巷50號民宅前，持本案手槍朝甲○○與丁○○方向接續扣
    下扳機（第4 次及第5 次），然又因卡彈而未能擊發。甲○○及丁○○遂能繼續往前逃走，乙○○窮追不捨，復在同巷
    46之1 號民宅前，朝甲○○及丁○○方向再度扣下扳機（第
    6 次），又因卡彈而未擊發。嗣乙○○尾隨甲○○和丁○○
    至同巷42號民宅門前，旋喝令渠等趴在地上，但其見到甲○○已癱軟在地，遂認甲○○恐已中槍身亡，乃持槍朝依指示
    半蹲半跪之丁○○身體部位接續扣下扳機（第7 次，槍身距
    離丁○○僅1.3 公尺），卻因卡彈而未擊發。丁○○見狀起
    身往同巷45號民宅方向逃逸，乙○○乃接續朝丁○○扣下扳
    機（第8 次），又因卡彈而未能擊發（乙○○拉槍機欲再擊
    發時，其中1 顆子彈由滑套口掉出落於42號民宅前）。嗣乙○○追擊至同巷45號民宅前時，見丁○○已逃逸無蹤而罷手
    ，並折返上開住處2 樓。惟其心想大錯已經鑄成，遂舉槍朝
    自己扣下扳機（第9 次），射擊自己左胸意欲自戕，又因卡
    彈而未能擊發。乙○○最後舉槍向其左肩後方試射而扣下扳
    機（第10次及第11次），順利擊發第3 、4 顆子彈後（彈匣
    內尚餘1 顆子彈），決意接受法律制裁，乃於同日14時37分
    許（即其上述犯罪未被發覺前），主動致電雲林縣警察局臺
    西分局員警，並供出持槍打人之事實。員警據報後前往查緝
    ，而於同日14時55分許，當場在上址逮捕乙○○，並扣得本
    案手槍及彈匣內之1 顆子彈（已經送鑑試射完畢，僅存彈殼
    ），及擊發後之彈殼2 個；於同巷56號民宅前扣得擊發後之
    彈殼1 個；於同巷42號民宅門口扣得未擊發之上開子彈1 顆
    （已經送鑑試射完畢，僅存彈殼）。嗣於99年3 月30 日 ，
    在乙○○住所內順利尋獲擊發後殘餘之彈頭2 個；在同巷54
    號民宅前扣得擊發後殘餘之彈頭1 個。
二、案經甲○○訴由雲林縣警察局臺西分局報告臺灣雲林地方法
    院檢察署檢察官偵查起訴。
    理  由
壹、認定犯罪事實所憑之證據及理由：
一、證據能力方面；
  (一)按現行刑事訴訟法關於「鑑定」之規定，除選任自然人充當
    鑑定人外，另設有囑託機關鑑定制度。依同法第198 條、第
    208 條之規定，不論鑑定人或鑑定機關、團體，固均應由法
    院、審判長、受命法官或檢察官視具體個案之需要而為選任
    、囑託，並依第206 條之規定，提出言詞或書面報告，始符
    合同法第159 條第1 項所定得作為證據之「法律有規定」之
    情形。否則所為之鑑定，仍屬傳聞證據。然於司法警察機關
    調查中之案件，為因應實務上，或因量大、或有急迫之現實
    需求，例行性當然有鑑定之必要者，例如毒品之種類與成分
    、尿液之毒品反應，或者槍彈有無殺傷力等鑑定，基於檢察
    一體原則，得由該管檢察長對於轄區內之案件，以事前概括
    選任鑑定人或囑託鑑定機關、團體之方式，俾便轄區內之司
    法警察官、司法警察對於調查中之此類案件，得即時送請先
    前已選任之鑑定人或囑託之鑑定機關、團體實施鑑定，以求
    時效（法務部92年9 月1 日法檢字第0920035083號函參照）
    。此種由檢察機關概括選任鑑定人或概括囑託鑑定機關、團
    體，再轉知司法警察官、司法警察於調查犯罪時參考辦理之
    作為，法無明文禁止，係為因應現行刑事訴訟法增訂傳聞法
    則及其例外規定之實務運作而為。其所為之鑑定結果，與檢
    察官選任或囑託為鑑定者，性質上並無差異，同具有證據能
    力（最高法院96年度臺上字第2860號判決意旨參照）。卷附
    內政部警政署刑事警察局（下稱刑事警察局）99年4 月14日
    刑鑑字第0990041659號鑑驗書1 紙（見偵卷第58頁至第59頁
    ），為雲林縣警察局臺西分局送請鑑定，是該鑑定結果屬於
    「法律規定」得為證據者，有證據能力。
  (二)次按被告以外之人於偵查中向檢察官所為陳述，除顯有不可
    信之情況者外，得為證據，刑事訴訟法第159 條之1 第2 項
    定有明文。檢察官在偵查中對被告以外之人所為之偵查筆錄
    ，性質上屬傳聞證據，惟刑事訴訟法規定檢察官代表國家偵
    查犯罪、實施公訴，依法其有訊問被告、證人及鑑定人之權
    ，證人、鑑定人並須具結，而實務運作時，檢察官偵查中向
    被告以外之人所取得之陳述，原則上均能遵守法律規定，不
    致違法取供，其可信度極高，職是，被告以外之人前於偵查
    中已具結而為證述，除反對該項供述得具有證據能力之一方
    ，已釋明「顯有不可信之情況」之理由外，不宜遽指該證人
    於偵查中之陳述不具證據能力。甲○○及丁○○於偵查中製
    作之偵訊筆錄（見偵卷第53頁至第54頁），內容係檢察官令
    渠等以證人身分具結後所為之證述，有該證人結文在卷為憑
    （見偵卷第55頁至第56頁），被告乙○○及辯護人均未提及
    檢察官在訊問時有不法取供之情形，亦未釋明上開證人之證
    述有何顯不可信之情況，依上開規定，上開證人之證述筆錄
    ，自均得作為本案判決之基礎。
  (三)又被告以外之人於審判外之陳述，雖不符刑事訴訟法第159
    條之1 至之4 等4 條規定，而經當事人於審判程序同意作為
    證據，法院審酌該陳述作成時之情況，認為適當者，亦得作
    為證據，刑事訴訟法第159 條之5 第1 項同有規定。本判決
    後開所引用其餘各該被告以外之人於審判外之陳述（包括言
    詞及書面陳述），原則上均不得作為證據使用，惟被告及辯
    護人雖知上開證據資料為傳聞證據，但於本院審理程序中均
    表示同意作為證據使用（見本院99年度訴字第263 號卷【下
    稱本院卷】第27頁、第83頁），本院審酌上開證據製作時之
    情況，並無違法不當之情事，認為以之作為證據應屬適當，
    揆諸前開規定，應認該等供述證據例外具有證據能力。
二、證明力方面：
  (一)上開犯罪事實，業據被告於偵查及本院審理中坦承不諱（見
    偵卷第51頁至第52頁；本院聲羈卷第8 頁至第10頁；本院卷
    第9 頁至第12頁、第26頁、第82頁至第90頁），核與證人即
    告訴人甲○○及被害人丁○○於檢察官面前證述之情節大致
    相符（見偵卷第53頁至第54頁），也經檢察官會同被告勘驗
    現場屬實（見偵卷第18頁至第19頁之勘驗筆錄）。另有勘驗
    現場之照片33張、財團法人天主教若瑟醫院出具之99年3 月
    22日診斷證明書1 紙、刑案照片22張、雲林縣警察局99年5
    月14日雲警西偵字第0990005864號函文1 紙及雲林縣警察局
    臺西小隊警員許長熙和蘇義財提出之職務報告各1 份在卷可
    稽（見警卷第50頁至第57頁；偵卷第24頁至第40頁、第62頁
    ；本院卷第36頁至第37頁、第40頁至第42頁）。復有本案手
    槍、子彈2 枚、彈頭與彈殼各3 個扣案可資佐證。而扣案之
    本案手槍及子彈2 枚經送刑事警察局鑑定後，鑑定結果略為
    ：本案手槍，認係改造手槍，由仿BERETTA 廠84型半自動
    手槍製造之槍枝，換裝土造金屬槍管而成，擊發功能正常，
    可供擊發適用子彈使用，認具殺傷力。送鑑子彈2 顆，其
    中1 顆，認係非制式子彈，由金屬彈殼組成直徑8.9mm 金屬
    彈頭而成，經試射，可擊發，認具殺傷力。另1 顆，認係非
    制式子彈，由金屬彈殼組合直徑8.9mm 金屬彈頭而成，彈底
    具撞擊痕跡，經試射，可擊發，認具殺傷力。此有刑事警察
    局前述鑑定報告附卷可參（見偵卷第58頁至第59頁）。本院
    當庭勘驗前述扣案物品後，也認為：本案手槍：槍枝管制
    編號：0000000000號，槍管顏色與槍身顏色有點不同，槍管
    已被磨過，附有彈匣1 個。彈殼5 顆：一般彈殼，中間中
    空，火藥已經擊發。彈頭3 顆：看起來是已經使用過的彈
    頭，上面有火藥的痕跡（見本院卷第84頁反面之勘驗筆錄）
    ，與上述鑑定結果互核一致。
  (二)刑法上殺人未遂罪與傷害罪之區別，應視加害人有無殺意以
    為斷。被害人所受傷害程度，固不能據為認定有無殺意之唯
    一標準，但加害人下手及經過情形如何，於審究犯意方面，
    仍不失為重要參考資料（最高法院85年度臺上字第1608號判
    決意旨參照）。被告與甲○○及丁○○2 人之間，並無深仇
    大恨，故被告因債務糾紛持本案手槍朝甲○○開槍之時（第
    1 次及第2 次），其本意應係在教訓甲○○，使甲○○等人
    能因此知難而退而已，衡情其僅有傷人，而無致人死地之意
    圖。但其在甲○○中槍後與丁○○一起逃離現場之時，明知
    本案手槍所擊發之子彈已導致甲○○受傷，具有殺傷力，萬
    一擊發之子彈命中人體要害，將會輕易造成他人死亡之結果
    ，卻仍一路追擊，過程中多次扣下扳機，甚至近距離朝丁○○開槍，若不是因為頻頻卡彈而無法順利擊發，甲○○與丁○○能否順利保住性命，恐有懷疑，依此過程觀之，被告在
    甲○○負傷後仍朝甲○○與丁○○多次扣下扳機（第3 次至
    第8 次），緊追不捨，則其主觀犯意已由最初之傷害轉變為
    殺人，應無可置疑。
  (三)綜上足認被告之自白與事實相符，可以採信，故本案事證明
    確，被告犯行洵堪認定，應依法論科。
貳、論罪科刑之理由：
一、刑法第25條第1 項「普通未遂」與第27條第1 項「中止未遂
    」之區別，應依一般經驗標準予以觀察，以其性質是否對已
    著手犯罪之既遂予以通常之妨礙為其依據。倘其著手犯罪後
    之停止行為，依一般社會通念，為屬可預期未能完成犯罪之
    結果者，仍屬「普通未遂」，而非「中止未遂」。必其未遂
    之原因，在一般經驗法則上，非得以預期，純係出於行為人
    之己意而中止或防止其結果之發生者，始得謂為「中止未遂
    」（最高法院84年度臺上字第4428號判決意旨參照）。被告
    於槍殺甲○○之過程中，誤認中彈之甲○○恐已傷重不治，
    ，乃將目標轉向丁○○，另其於追擊丁○○之過程中，係因
    遍尋不著丁○○而作罷，業如前述，依一般經驗法則判斷，
    被告開槍殺人行為尚難認係因己意而中止，仍屬「普通未遂
    」。故核被告所為，係犯槍砲彈藥刀械管制條例第8 條第4
    項非法持有可發射子彈具殺傷力之槍枝罪及同條例第12條第
    4 項非法持有子彈罪（指非法持有本案手槍及子彈之部分，
    罪名論述部分請參「司法院編印之刑事裁判主文格式參考手
    冊－刑事特別法主文」，第41頁至第42頁）、刑法第277 條
    第1 項傷害罪（傷害甲○○之部分）及刑法第271 條第2 項
    、第1 項之殺人未遂罪（槍殺甲○○與丁○○不遂之部分，
    共2 罪）。起訴檢察官認被告持有槍枝之行為，係犯槍砲彈
    藥刀械管制條例第7 條第4 項之非法持有手槍罪（見本院卷
    第7 頁），雖有違誤，但公訴檢察官已到庭更正正確法條如
    上（見本院卷第25頁），起訴檢察官也另以補充理由書更正
    之（見本院卷第48頁），應予敘明。
二、被告2 次（第1 次及第2 次）朝甲○○扣扳機開槍之舉動，
    以及被告6 次（第3 次至第8 次）扣扳機朝甲○○與丁○○
    開槍之舉動，分別係出於傷害或殺害甲○○或丁○○之目的
    ，且發生時地密接，並均對生命法益造成侵害之危險，各該
    舉動之獨立性均極為薄弱，應各別視為單一行為之接續行使
    ，分別成立接續犯，各僅以1 罪論（即分別成立1 個傷害罪
    及2 個殺人未遂罪）。
三、持有槍枝、子彈等違禁物，所侵害者為社會法益，如所持有
    客體之種類相同（如同為手槍，或同為子彈者），縱令同種
    類之客體有數個（如數支手槍、數顆子彈），仍為單純一罪
    ，不發生想像競合犯之問題；若同時持有二不相同種類之客
    體，則為一行為觸犯數罪名之想像競合犯（最高法院82年度
    臺上字第5303號判決要旨參照）。且若單純持有手槍、子彈
    或意圖所犯之罪為殺人以外之其他犯罪，以後另行起意以該
    槍彈殺人，則其所犯持有槍彈罪與殺人罪，即應依刑法第50
    條併合處罰（最高法院86年度臺上字第4419號、89年度臺上
    字第5376號判決意旨參照）。則：
  (一)被告所犯槍砲彈藥刀械管制條例第8 條第4 項非法持有可發
    射子彈具殺傷力之槍枝罪及同條例第12條第4 項非法持有子
    彈罪，係以一行為為之，成立想像競合犯，應依刑法第55條
    之規定從一較重之非法持有可發射子彈具殺傷力之槍枝罪處
    斷。
  (二)被告最初持有本案槍彈之目的，係為了防身，而非供本案犯
    罪之用，業如前述，且其誤認甲○○中彈身亡後，仍繼續對
    丁○○開槍追擊，故其殺害甲○○及丁○○不遂之行為，應
    並非係同一槍擊作為。參前最高法院裁判要旨，其所犯上述
    非法持有可發射子彈具殺傷力之槍枝罪、傷害罪及2 個殺人
    未遂罪，犯意各別，行為各自獨立，應分論併罰。起訴檢察
    官認被告所犯非法持有可發射子彈具殺傷力之槍枝罪、傷害
    罪及殺人未遂罪（共2 罪），係一行為觸犯數罪名云云，不
    免誤會。
四、被告已著手殺人之行為而不遂，故就其所犯殺人未遂罪之犯
    行，均依刑法第25條第2 項之規定，按既遂犯之刑減輕之。
五、被告在其上述犯行為被發覺之前，即主動向雲林縣警察局臺
    西分局員警坦承開槍打人之事實，而接受裁判，已經認定在
    前，爰依刑法第62條前段之規定，減輕其所犯上述各罪之刑
    。並就其所犯殺人未遂罪之部分均依法遞減之。
六、爰審酌被告非法持有槍彈在先，持槍傷害甲○○並欲槍殺甲○○及丁○○在後，對甲○○及丁○○二人之生命安危造成
    嚴重威脅，並危害社會治安，惡性重大，但本院念其犯後自
    首並坦承犯行，犯後態度尚可，已見悔意，且其未有犯罪之
    前科紀錄（見臺灣高等法院被告前案紀錄表），堪信其平日
    素行良好，本案係因一時衝動觸犯重罪，並無預謀傷害或殺
    人之意，且被告自承案發當時失業在家，妻子有孕在身，另
    有1 名稚子需要照顧，因缺乏經濟收入而向甲○○借錢，卻
    又無力負擔債務，多重壓力導致其思慮不周，暨其教育程度
    為高職畢業，兼衡甲○○與丁○○於本案審理中均到庭表示
    不願意原諒被告，也不願意與被告和解，與甲○○所受傷勢
    不輕，被告甚至對丁○○近距離開槍，犯罪情節與手法更加
    嚴重等一切情狀，分別量處如附表編號１至４所示之刑，且
    就罰金刑部分諭知易服勞役之折算標準，再定其應執行之刑
    如主文所示。此外，就本案徒刑之部分，起訴檢察官於起訴
    書中對被告求處有期徒刑6 年6 月，於補充理由書內對被告
    求處有期徒刑5 年；被告之辯護人為被告求處有期徒刑4 年
    ，均未慮及被告所犯前開數罪係併合處罰之情，均屬過輕，
    特予陳明。
七、扣案之本案手槍，屬違禁物，也屬於被告犯傷害罪及殺人未
    遂罪所使用之工具，並為被告所有（見本院卷第84頁），應
    依刑法第38條第1 項第1 款及第2 款之規定，於其所犯各罪
    項下均宣告沒收之。扣案之子彈2 顆，經送鑑試射後均僅存
    彈殼，連同扣案之彈殼3 個與彈頭3 個，均已喪失違禁物之
    性質，均不予宣告沒收（其中，扣案之彈殼及彈頭各1 個，
    雖屬於「被告傷害甲○○後所生之物」，且屬被告所有，但
    與其他扣案之彈殼或彈頭已無從區分，為免將來執行困難，
    亦不依刑法第38條第1 項第3 款之規定為沒收之諭知，附此
    敘明）。
據上論斷，應依刑事訴訟法第299 條第1 項前段，槍砲彈藥刀械
管制條例第8 條第4 項、第12條第4 項，刑法第11條前段、第27
7 條第1 項、第271 條第2 項、第1 項、第25條第2 項、第62條
前段、第42條第3 項、第55條、第51條第5 款、第38條第1 項第
1 款、第2 款，刑法施行法第1 條之1 第1 項、第2 項前段，判
決如主文。
本案經檢察官丙○○到庭執行職務。
中    華    民    國    99    年    7     月     5    日
                  刑事第七庭  審判長法  官 許 佩 如
                                    法  官 楊 欣 怡
                                    法  官 王 紹 銘
以上正本證明與原本無異。
如不服本判決，應於收受本判決後10日內向本院提出上訴書狀，
並應敘述具體理由。如未敘述上訴理由者，應於上訴期間屆滿後
20日內向本院補提理由書狀（均須按他造當事人之人數附繕本）
「切勿逕送上級法院」。
                                    書記官 洪 秀 虹
中    華    民    國    99    年    7     月    5     日
附錄本案論罪科刑法條全文：
《槍砲彈藥刀械管制條例第8 條第4 項》
未經許可，持有、寄藏或意圖販賣而陳列第1 項所列槍枝者，處
3 年以上10年以下有期徒刑，併科新臺幣700 萬元以下罰金。
《槍砲彈藥刀械管制條例第12條第4 項》
未經許可，持有、寄藏或意圖販賣而陳列子彈者，處5 年以下有
期徒刑，併科新臺幣300 萬元以下罰金。
《中華民國刑法第277條第1 項》
傷害人之身體或健康者，處3 年以下有期徒刑、拘役或1,000 元
以下罰金。
《中華民國刑法第271 條第1 項、第2 項》
殺人者，處死刑、無期徒刑或10年以上有期徒刑。
前項之未遂犯罰之。
【附表：被告所犯罪刑一覽表】
┌──┬─────┬───────┬────────────────┐
│編號│ 犯罪事實 │   所犯罪名   │         宣告刑之內容           │
├──┼─────┼───────┼────────────────┤
│ １ │事實欄一所│槍砲彈藥刀械管│處有期徒刑貳年，併科罰金新臺幣參│
│    │記載非法持│制條例第8 條第│萬元，罰金如易服勞役，以新臺幣壹│
│    │有槍彈之犯│4 項非法持有可│仟元折算壹日。扣案之仿BERETTA 廠│
│    │行        │發射子彈具殺傷│84型半自動手槍製造而成，已換裝土│
│    │          │力之槍枝罪及同│造金屬槍管之改造手槍壹支（含彈匣│
│    │          │條例第12條第4 │壹只，槍枝管制編號：一一○二○三│
│    │          │項非法持有子彈│六六五八號）沒收。              │
│    │          │罪（從一較重之│                                │
│    │          │非法持有可發射│                                │
│    │          │子彈具殺傷力之│                                │
│    │          │槍枝罪處斷）  │                                │
├──┼─────┼───────┼────────────────┤
│ ２ │事實欄一所│刑法第277 條第│處有期徒刑捌月。扣案之仿BERETTA │
│    │記載傷害李│1 項傷害罪    │廠84型半自動手槍製造而成，已換裝│
│    │和信之犯行│              │土造金屬槍管之改造手槍壹支（含彈│
│    │          │              │匣壹只，槍枝管制編號：一一○二○│
│    │          │              │三六六五八號）沒收。            │
├──┼─────┼───────┼────────────────┤
│ ３ │事實欄一所│刑法第271 條第│處有期徒刑肆年。扣案之仿BERETTA │
│    │記載殺害李│2 項、第1 項之│廠84型半自動手槍製造而成，已換裝│
│    │和信未遂之│殺人未遂罪    │土造金屬槍管之改造手槍壹支（含彈│
│    │犯行      │              │匣壹只，槍枝管制編號：一一○二○│
│    │          │              │三六六五八號）沒收。            │
├──┼─────┼───────┼────────────────┤
│ ４ │事實欄一所│刑法第271 條第│處有期徒刑肆年肆月。扣案之仿BERE│
│    │記載殺害詹│2 項、第1 項之│TTA 廠84型半自動手槍製造而成，已│
│    │昆穎未遂之│殺人未遂罪    │換裝土造金屬槍管之改造手槍壹支（│
│    │犯行      │              │含彈匣壹只，槍枝管制編號：一一○│
│    │          │              │0000000號）沒收。        │
└──┴─────┴───────┴────────────────┘

司法院資訊處製作；財團法人民間司法改革基金會備份。
